【裁判字號】    95,訴,438
【裁判日期】    950721
【裁判案由】    違反毒品危害防制條例
【裁判全文】
臺灣屏東地方法院刑事判決               95年度訴字第438號
公  訴  人  臺灣屏東地方法院檢察署檢察官
被      告  甲○○
                    （現另案於臺灣高雄看守所羈押中）
上列被告因違反毒品危害防制條例案件，經檢察官提起公訴（95
年度毒偵字第723 號）及移送併辦（95年度毒偵字第1112號），
被告於準備程序中就被訴事實為有罪之陳述，經本院合議庭裁定
改以簡式審判程序審理，判決如下：
    主  文
甲○○連續施用第一級毒品，累犯，處有期徒刑壹年。
    事  實
一、甲○○前於民國93年間因竊盜案件，經本院以93年度簡字第
    500 號判決判處有期徒刑5 月確定，甫於94年8 月28日縮刑
    期滿執行完畢。另其於93年間因違反毒品危害防制條例案件
    ，經本院以93年度毒聲字第119 號裁定送觀察、勒戒後，認
    無繼續施用毒品之傾向，於93年3 月12日觀察、勒戒執行完
    畢釋放，由臺灣屏東地方法院檢察署檢察官於同年月15日以
    93年度毒偵字第166 號不起訴處分確定。詎其猶不知悛悔，
    於觀察、勒戒執行完畢釋放後5 年內，竟基於施用第一級毒
    品海洛因之概括犯意，自95年3 月起至95年6 月8 日約15時
    、16時許止，在屏東縣屏東市○○街99號之住處及屏東縣萬
    丹鄉萬丹公園之廁所內，以將第一級毒品海洛因加水再以注
    射針筒注入體內之方式，約每日施用第一級毒品海洛因1 次
    之頻率，連續施用第一級毒品海洛因多次，嗣分別於(1)95年
    3 月23日19時許，為警在屏東縣屏東市泰和6 號前，發覺甲
    ○○騎乘贓車，因行跡可疑欄檢，因發現其手臂有針筒施打
    之痕跡，經甲○○同意後採尿送驗，鑑定結果呈嗎啡陽性反
    應而悉上情；(2)95年6 月10日21時30分許，為警在屏東縣長
    治鄉德成村煙墩巷土地公廟前發覺其行跡可疑，經其同意採
    尿送驗而查獲。
二、案經屏東縣警察局屏東分局報告臺灣屏東地方法院檢察署檢
    察官偵查起訴及移送併辦審理。
    理  由
一、上揭事實，訊據被告甲○○於警詢及本院審理中坦承不諱，
    而被告為警查獲後經採尿送檢驗結果，確呈嗎啡陽性反應，
    亦有臺灣檢驗科技股份有限公司95年4 月4 日濫用藥物尿液
    檢驗報告（報告編號KＺ000000000000號）、95年6 月22日濫
    用藥物尿液檢驗報告（報告編號KＺ000000000000號）各1 紙
    在卷可稽。上述鑑驗結果，均係檢驗機關本於專業知識及以
    精密儀器或科學檢驗方法所得之結論，自可憑信，足見被告
    自白與事實相符，堪以採信。被告前於93年間因違反毒品危
    害防制條例案件，經本院以93年度毒聲字第119 號裁定送觀
    察、勒戒後，認無繼續施用毒品之傾向，於93年3 月12日觀
    察、勒戒執行完畢釋放，由臺灣屏東地方法院檢察署檢察官
    於同年月15日以93年度毒偵字第166 號不起訴處分確定等節
    ，有臺灣屏東地方法院檢察署刑案資料查註紀錄表、同署全
    國施用毒品案件紀錄表、臺灣高等法院被告前案紀錄表附卷
    可考。從而，本件事證已臻明確，被告經強制戒治執行完畢
    釋放後，5 年內再犯本件施用第一級毒品海洛因之犯行，堪
    以認定。
三、查海洛因為毒品危害防制條例第2 條第2 項第1 款明定之第
    一級毒品，不得持有及施用，核被告甲○○所為，係犯毒品
    危害防制條例第10條第1 項之施用第一級毒品罪。其施用前
    、後持有第一級毒品海洛因之低度行為，應為其施用第一級
    毒品海洛因之高度行為所吸收，不另論罪。又被告行為後，
    刑法第56條連續犯之規定業於94年1 月7 日修正公布刪除，
    並於95年7 月1 日施行，則被告之犯行，因行為後新法業已
    刪除連續犯之規定，此刪除雖非犯罪構成要件之變更，但顯
    已影響行為人刑罰之法律效果，自屬法律有變更，依新法第
    2 條第1 項之規定，比較新、舊法結果，以被告之行為時法
    律即舊法論以連續犯較為有利，此有最高法院95年度第8次
    刑事庭會議決議可資參照；而被告另有如事實欄所載之前案
    科刑情形，係5 年以內再故意犯本件有期徒刑以上之罪，不
    論依修止前之刑法第47條，或修正後之刑法第47條第1 項之
    情形，均構成累犯，對被告而言，並無有或不利之情形，而
    上述比較新舊法之結果，綜合判斷，認修正前之刑法對被告
    較為有利，故應一體適用修正前之刑法規定，合先敘明。是
    被告所為上開多次施用第一級毒品海洛因之犯行，時間緊接
    、犯罪構成要件相同，顯然基於概括犯意反覆為之，為連續
    犯，應依正前刑法第56條之規定論以一罪，並依法加重其刑
    。再被告曾於93年間因竊盜案件，經本院以93年度簡字第
    500 號判決判處有期徒刑5 月確定，甫於94年8 月28日縮刑
    期滿執行完畢等情，有臺灣高等法院被告前案紀錄表在卷可
    稽，其於受有期徒刑之執行完畢，5 年以內再故意犯本件有
    期徒刑以上之罪，依修正前刑法第47條之規定論以累犯，並
    遞加重其刑。檢察官雖僅就被告於94年8 月29日出監後之某
    日起至95年3 月23日止，所為之連續施用第一級毒品海洛因
    犯行提起公訴，惟被告其餘如事實欄所載之多次施用第一級
    毒品海洛因犯行，與原起訴論罪之施用第一級毒品海洛因犯
    行，依有利於被告之修正前刑法第56條之規定有連續犯之裁
    判上一罪關係，依審判不可分原則，乃為起訴效力所及，本
    院自得併予審判。爰審酌被告前經觀察、勒戒後，仍未戒斷
    其施用毒品之惡習，且其於經查獲後復反覆為相同之犯行，
    足見其毫無悔意，並參酌其素行狀況、犯罪之動機、目的、
    手段、所生戕害其身心情形及犯罪後坦承犯行，態度尚非惡
    劣等一切情狀，量處如主文所示之刑，以資懲儆。
據上論斷，應依刑事訴訟法第299 條第1 項前段、第273 條之1
第1 項，毒品危害防制條例第10條第1 項，刑法第11條前段、第
2條第1 項，修正前刑法第56條、第47條，判決如主文。
本案經檢察官鄭伊鈞到庭執行職務。
中    華    民    國    95    年    7     月    21    日
                  刑事第二庭    法      官  陳海寧
以上正本證明與原本無異。
如不服本判決應於收受本判決送達後10日內向本院提出上訴書狀
，其未敘述上訴理由者，並得於提起上訴後10日內向本院補提理
由書狀（均須按他造當事人之人數附繕本）「切勿逕送上級法院
」
中    華    民    國    95    年    8     月    1     日
                                書  記  官  劉淑蓉
附錄本案論罪科刑法條：
毒品危害防制條例第10條第1項
施用第一級毒品者，處 6 月以上 5 年以下有期徒刑。


司法院資訊處製作；財團法人民間司法改革基金會備份。
